臺灣桃園地方法院民事簡易判決
110年度壢簡字第969號
原      告  徐金火  
被      告  彭信源  

            富民運輸股份有限公司

上  一  人
法定代理人  席家宜  
上  一  人
訴訟代理人  呂崇賢  
上列當事人間請求侵權行為損害賠償事件，本院於民國111年3月
7日言詞辯論終結，判決如下：
    主    文
被告應連帶給付原告新臺幣貳拾參萬玖仟玖佰伍拾伍元。
原告其餘之訴駁回。
訴訟費用（除減縮部分外）新臺幣玖仟壹佰陸拾元，由被告連帶
負擔參仟肆佰元，餘由原告負擔。
本判決第一項得假執行。
    事實及理由
一、原告主張：原告於民國109年9月23日上午11時26分許，駕駛
    訴外人徐俊興所有之車牌號碼000-0000號自用小客車（下稱
    系爭車輛），沿桃園市觀音區台66線快速道路往觀音方向行
    駛，行經上開路段與台15線濱海路交岔路口時，適被告彭信
    源駕駛被告富民運輸股份有限公司（下稱富民運輸公司）所
    有之車牌號碼000-00號營業貨運曳引車（下稱肇事車輛），
    行駛於台66線快速道路往大溪方向，行經上開交岔路口時，
    欲左轉台15線濱海路往大園方向；詎被告彭信源未遵守上開
    交岔路口之號誌，竟貿然左轉致兩車發生碰撞（下稱系爭事
    故），系爭車輛因而受損，維修費用為新臺幣（下同）658,
    950元，嗣徐俊興將系爭車輛之損害賠償請求權讓予原告。
    而被告富民運輸公司為被告彭信源之僱用人，依法應與被告
    彭信源對原告負連帶損害賠償責任。為此，爰依侵權行為之
    法律關係，提起本件訴訟等語，並聲明：被告應連帶給付原
    告658,950元。　　
二、被告則以：被告不爭執就系爭事故之發生，被告彭信源應負
    全部肇事責任，另被告富民運輸公司亦應負連帶損害賠償之
    責。惟系爭車輛之維修費用中關於零件部分，除應依法折舊
    外，並應繼續提列折舊至0元為止，是系爭車輛既已使用17
    年，其零件部分經扣除折舊後，殘值應僅餘185元等語，資
    為抗辯，並聲明：原告之訴駁回。
三、本院之判斷：　　
  ㈠按因故意或過失，不法侵害他人之權利者，負損害賠償責任
    ；受僱人因執行職務，不法侵害他人之權利者，由僱用人與
    行為人連帶負損害賠償責任；汽車、機車或其他非依軌道行
    駛之動力車輛，在使用中加損害於他人者，駕駛人應賠償因
    此所生之損害，民法第184條第1項前段、第188條第1項前段
    、第191條之2前段分別定有明文。又汽車行駛至交岔路口，
    其轉彎應遵守燈光號誌，道路交通安全規則第102條第1項第
    1款亦有明文規定。
  ㈡經查，原告主張被告彭信源於上開時、地駕駛被告富民運輸
    公司所有之肇事車輛，因未遵守號誌之指示即貿然左轉，致
    與系爭車輛發生碰撞而肇生系爭事故，系爭車輛因而受損，
    系爭車輛之所有人徐俊興已將系爭車輛之損害賠償請求權讓
    與原告，另被告彭信源於系爭事故發生時係受僱於被告富民
    運輸公司駕駛肇事車輛執行職務等情，業據提出與其所述相
    符之債權讓與證明書、道路交通事故當事人登記聯單、行車
    執照、估價單、桃園市政府車輛行車事故鑑定會鑑定意見書
    及開會通知單等件在卷為證（參見本院卷第5頁至第15頁）
    ，並經本院依職權向桃園市政府警察局交通大隊調取系爭事
    故案卷資料核閱無訛（參見本院卷第20至37頁），復本院於
    審理中依被告聲請，將本件囑託桃園市車輛行車事故鑑定覆
    議委員會覆議肇事原因，亦經該會檢送鑑定覆議意見書略以
    ：被告彭信源駕駛肇事車輛，未遵守號誌之指示行駛，為肇
    事原因，原告駕駛系爭車輛無肇事因素等語（參見本院卷第
    80至82頁），參以被告於本院審理中就上情亦不予爭執（參
    見本院卷第62頁背面、第89頁背面），堪信原告主張之上開
    事實為真實可採。基此，被告彭信源之駕駛行為既有上述過
    失，且其過失行為與系爭車輛損害間有相當因果關係，復被
    告富民運輸公司斯時為被告彭信源之僱用人，被告彭信源於
    系爭事故發生時，係為被告富民運輸公司執行職務，揆諸前
    揭規定，被告彭信源自應與被告富民運輸公司負侵權行為之
    連帶損害賠償責任。
  ㈢第按不法毀損他人之物者，被害人得請求賠償其物因毀損所
    減少之價額，民法第196條定有明文。復按物被毀損時，被
    害人除得依民法第196條請求賠償外，並不排除民法第213條
    至第215條之適用。而依民法第196條請求賠償物被毀損所減
    少之價額，得以修復費用為估定之標準，但必以必要者為限
    （例如：修理材料以新品換舊品，應予折舊），有最高法院
    77年度第9次民事庭會議決議可資參照。又依行政院所頒之
    固定資產耐用年數表及固定資產折舊率表之規定，自用小客
    車折舊年限為5年，依定率遞減折舊率為1000分之369，且其
    最後1年之折舊額，加歷年折舊累計額，其總和不得超過該
    資產成本原額之9/10。查原告主張系爭車輛因系爭事故受損
    ，維修費用為658,950元，其中零件部分為465,550元、工資
    部分為160,400元、鈑金部分為33,000元等情，業據提出前
    揭估價單在卷為證（參見本院卷第8至11頁），並經兩造當
    庭確認無訛（參見本院卷第89頁），而系爭車輛出廠時間為
    92年10月，有前揭行車執照在卷可考（參見本院卷第7頁）
    ，距本件車禍事故發生時間109年9月23日，實際使用時間已
    逾5年之耐用年數，是原告就更換零件部分得請求被告賠償
    之範圍，應以46,555元為限（計算式：465,5501/10＝46,55
    5），加計無庸計算折舊之工資160,400元、鈑金33,000元，
    則原告得向被告請求之系爭車輛損壞修復之必要費用金額，
    應為239,955元（計算式：46,555＋160,400＋33,000＝239,955
    ）。
  ㈣至被告雖辯以：參酌所得稅法修正後之規定，固定資產耐用
    年數屆滿仍繼續使用者，得就殘值繼續提列折舊，並應持續
    扣除直至0元為止，是系爭車輛維修費用中關於零件部分，
    經扣除折舊後應僅餘158元云云。惟查，系爭車輛於系爭事
    故發生時既仍正常使用中，難認其零件已無殘餘價值，且此
    與現今社會同類汽車使用及交易之習慣，暨一般經濟狀況亦
    有未合，復參諸前揭固定資產折舊率表之附註㈣已明文規定
    ：採用定率遞減法者，其最後1年之折舊額，加歷年折舊累
    計額，其總和不得超過該資產成本原額之9/10，故如超過耐
    用年限之部分仍得依定率遞減法繼續予以折舊，顯與前揭規
    定不符，是被告上開抗辯難認可採，即無足為有利被告之認
    定。
四、綜上所述，原告依侵權行為之法律關係，請求被告應連帶給
    付原告239,955元，為有理由，應予准許；至逾此範圍之請
    求則屬無據，應予駁回。又本件原告勝訴部分，係依民事訴
    訟法第427條第1項適用簡易程序所為被告敗訴之判決，爰依
    同法第389條第1項第3款之規定，依職權宣告假執行。
五、本件為判決之基礎已臻明確，兩造其餘主張、陳述並所提證
    據均與本件之結論無礙，爰不再一一論述，附此敘明。
六、訴訟費用負擔之依據：民事訴訟法第79條、第85條第2項。
    並依職權確定訴訟費用額為主文第3項所示（含裁判費7,160
    元及鑑定費2,000元）。
中　　華　　民　　國　　111 　年　　3 　　月　　11　　日
                  中壢簡易庭  法  官  陳振嘉
　　　　　　　　　
以上正本係照原本作成。
如不服本判決，應於送達後20日內，向本院提出上訴狀並表明上
訴理由，如於本判決宣示後送達前提起上訴者，應於判決送達後
20日內補提上訴理由書（須附繕本）。
如委任律師提起上訴者，應一併繳納上訴審裁判費。
書記官  郭玉芬
中　　華　　民　　國　　111 　年　　3 　　月　　11　　日